臺灣雲林地方法院民事裁定
111年度家護字第245號
聲  請  人  蕭威昇  


相  對  人  申芳綺  


上列聲請人聲請對相對人核發通常保護令事件，本院裁定如下：
    主  文
聲請駁回。
    理  由
一、聲請意旨略以：兩造前為男女朋友關係，聲請人於民國111
    年3月中旬向相對人提出分手，因相對人仍不願意分手且懷
    疑聲請人有外遇，所以聲請人就約相對人於111年4月19日下
    午一起聚餐吃個飯，聲請人前往搭載相對人時，相對人因在
    車上看到1張111年4月12日某汽車旅館之消費發票，就質疑
    聲請人在該日晚上9點多又跟哪個女的去旅館開房間，聲請
    人否認，相對人就跳車並站在馬路上要給車撞，2人回到住
    處後，聲請人把車鑰匙放在相對人旁邊就離開，但相對人半
    夜起來找不到車鑰匙跟眼鏡，就打電話擾亂聲請人，聲請人
    只好將相對人電話封鎖，後來相對人又打電話到聲請人公司
    擾亂，因此聲請人公司要求聲請人要處理好，不然要將聲請
    人開除，之後聲請人於111年4月21日打電話給衛生所，詢問
    相對人是否為衛生所管制的病人，並約當日下午4點一同前
    往相對人住處，衛生所於當日下午4點多跟聲請人前往相對
    人住處的時候，因相對人在住所只穿貼身衣物，所以聲請人
    向衛生所要求要有1男1女人員同行，聲請人帶衛生所人員進
    去相對人住處時，相對人問了聲請人2次「他是誰？」後，
    就突然動手打聲請人，衛生所人員見狀馬上打電話報警，相
    對人用兩手掐住聲請人脖子，聲請人雖用手擋著，但脖子仍
    受有瘀青傷害，之後聲請人一直把相對人拖到門外等警察，
    警察到達現場後就將相對人壓制，並讓聲請人去房間拿衣物
    給相對人穿上後，隨即叫救護車將相對人送往臺大醫院，但
    醫生表示因相對人意識清楚，無法留下就醫，也無法送去療
    養院，所以相對人只是短暫的在醫院停留到晚上11點，相對
    人出院後，因為沒有門的鑰匙，所以就等聲請人下班拿鑰匙
    ，聲請人拿鑰匙給相對人後就離開，此後未再跟相對人聯絡
    ，但相對人直至111年4月25日為止，仍一直打電話及用LINE
    傳送訊息騷擾聲請人。綜上，認已發生家庭暴力事件，且依
    其情形，可認聲請人有繼續遭受相對人實施不法侵害行為之
    危險，為此依家庭暴力防治法規定，聲請核發該法第14條第
    1項第1、2款內容之保護令等語。
二、按法院於審理終結後，認有家庭暴力之事實且有必要者，應
     依聲請或依職權核發通常保護令，固為家庭暴力防治法第1
    4 條所明定，然家庭暴力防治法之立法精神，係在防治家庭
    暴 力行為、保護遭受家庭暴力之被害人人身安全及保障其
    自由 選擇安全生活方式與環境，是若僅因家庭成員間偶爾
    失和， 致令衝突而受有傷害，依其情事尚難認為被害人有
    繼續遭受 相對人不法侵害之危險時，自難認有核發民事保
    護令之必要 。又保護令事件本質上屬民事事件，當事人須
    負擔「主張之 責任」及「證明之責任」，即保護令聲請人
    須主張並提出證 據，證明所稱家庭暴力事件之發生，及加
    害人有繼續為家庭 暴力之虞，非經法院核發保護令，不足
    以維護被害人之安全 等情，法院方得核發內容適當之保護
    令，倘其無法舉證證明 上情，法院自無從為保護令核發之
    認定。
三、經查，聲請人主張之前開事實，固據其提出成人保護案件通
    報表、台灣親密關係暴力危險評估表、兩造間LINE訊息截圖
    為證，而足認聲請人有收到相對人電話及LINE訊息騷擾之情
    事，惟前開成人保護案件通報表、台灣親密關係暴力危險評
    估表均為警方人員依據聲請人之片面供述所製作之文書，至
    聲請人供述遭相對人家暴之真實性如何，及有無核發保護令
    之必要等，仍有待進一步調查始可認定。然經本院於111年5
    月11日通知聲請人到庭調查相對人於聲請人所述前揭時、地
    是否確有發生家庭暴力事實，發生之原因及過程為何，及聲
    請人倘確實受有其所述不法侵害，此究係相對人因一時情緒
    過激所為，抑或確有慣行、控制、高壓之家暴行為，聲請人
    到庭陳稱：相對人於111年5月4日要求我帶她去醫院體檢，
    我有帶她去體檢之後，2人就沒有再聯絡了，雖然相對人有
    打過2、3次的電話給我，但我都沒有接，因為我工作很忙等
    語，復經本院於111年7月21日、111年8月22日電話詢問聲請
    人，其亦表示相對人已經到彰化生活，自聲請本件開始即沒
    有再受到相對人的騷擾，故不需要也不想再聲請本件保護令
    等語明確，此有本院訊問筆錄、公務電話記錄、家庭暴力事
    件服務處聯繫紀錄表在卷可查。從而，聲請人顯無繼續聲請
    核發保護令之意願，且難認有繼續遭受侵害之虞，自無從認
    有核發通常保護令之必要，衡量保護令之程序機能、目的及
    司法資源之利用，聲請人基於與相對人間之紛爭而聲請核發
    本件保護令，與前述保護令核發之要件尚有不符，聲請人聲
    請核發保護令，應予駁回。
四、依家庭暴力防治法第10條第3項，裁定如主文。
中    華    民    國    111   年    10    月    6     日
                    家事法庭  法  官  黃瑞井         
以上正本係照原本作成。
如對本裁定抗告，須於裁定送達後10日內，向本院提出抗告狀。
中    華    民    國    111   年    10    月    6     日
                              書記官  顏錦清